【裁判字號】    97,上易,309
【裁判日期】    970318
【裁判案由】    詐欺
【裁判全文】
臺灣高等法院臺中分院刑事判決         97年度上易字第309號
上  訴  人  臺灣臺中地方法院檢察署檢察官
被      告  丙○○
選任辯護人  蘇顯讀律師
上列上訴人因被告犯詐欺案件，不服臺灣臺中地方法院96年度易
字第1661號中華民國96年12月14日第一審判決（起訴案號：臺灣
臺中地方法院檢察署96年度偵字第1347號），提起上訴，本院判
決如下：
    主  文
原判決撤銷。
丙○○共同連續意圖為自己不法之所有，以詐術使人將本人之物
交付，處有期徒刑壹年貳月，減為有期徒刑柒月。
    事  實
原審判決書所記載之事實，與本院認定之犯罪事實相同，玆引用
之。（如附件）
      理  由
一、引用原審判決書所記載之證據及理由（除量刑，以及本
    件如主文第二項所示，就被告所處有期徒刑已不得易科罰金
    ，自無適用修正前刑法第41條第1項前段規定，就被告所處
    之刑諭知易科罰金之折算標準，並無庸就易科罰金規定為新
    舊刑法規定適用之比較以外，詳如理由二）。被告對於以其
    先生李佳名的支票向告訴人乙○○調現時，告知那是客票之
    事實供承不諱，惟猶矢口否認有何詐欺犯行，辯稱：伊與告
    訴人乙○○認識已多年，自92年1月間起即持續有以客票向
    乙○○金錢借貸之往來，伊於94年1月底起以李佳名之支票
    稱係客票向告訴人借錢，惟伊並無詐欺之不法意圖，因乙○
    ○也有查過李佳名之支票信用正常才同意借款，故乙○○並
    未陷於錯誤，且有兌現1200多萬元，跳票後被告亦有償還告
    訴人64萬元，本件應屬民事債務糾紛，因李佳名之支票跳票
    後，乙○○才提詐欺告訴云云。惟查被告於持李佳名所簽發
    支票向告訴人借貸之時，確係向告訴人隱瞞供擔保之票據係
    被告之夫李佳名所簽發支票之事實，被告既明知告訴人僅接
    受他人之客票擔保借貸，而不願意接受被告之夫李佳名所簽
    發之票據，則被告為圖能持續借貸以應付己需，竟刻意隱瞞
    上開事實，自有施行詐術及不法所有之意圖甚明，且使告訴
    人乙○○亦因此陷於錯誤，無法評估借款風險而應允交付借
    款，造成損失，是被告之詐欺犯行，罪証甚明，業經原審法
    院認定明確，並已詳敘被告上開所辯不足採信之理由，且証
    人即告訴人乙○○亦於本院指訴被告確有詐欺情事明確，是
    被告所辯，係諉卸之詞，不足採信，被告犯行堪以認定。
二、原審認上訴人罪證明確，予以論罪科刑，固非無見，惟查原
    審未及審酌被告對於其餘尚欠告訴人高達1200餘萬元之鉅額
    款項，迄今猶未償還告訴人，且又未與告訴人和解，而從輕
    量處被告之刑期，尚有未洽。公訴人上訴認原審量刑過輕，
    為有理由，應由本院加以撤銷改判。爰審酌被告素行尚佳，
    惟其犯罪之動機因急需資金週轉，而為上開犯行，而所詐騙
    借得之款項高達2700餘萬元，又未坦承犯行，量刑自不宜從
    輕，雖其已清償其中之1250餘萬元，於跳票後又再清償告訴
    人63萬元，惟對於其餘尚欠高達1200餘萬元鉅款，則未有償
    還之意，迄今猶未再償還告訴人款項，且又未取得告訴人之
    和解等一切情狀，而量處被告如主文第二項所示之刑，及減
    得之刑，以示懲儆。
據上論結，應依刑事訴訟法第369條第1項前段、第364條、第373
條、第299條第一項前段、刑法第2條第1項、第28條、第339條第
1項、修正前刑法第56條、修正前罰金罰鍰提高標準條例第1條，
中華民國九十六年罪犯減刑條例第2條第1項第3款、第7條，判決
如主文。
本案經檢察官甲○○到庭執行職務。
中    華    民    國    97    年    3     月    18    日
            刑事第二庭  審判長法  官  李  璋  鵬
                              法  官  胡  忠  文
                              法  官  蕭  錦  鍾
上列正本證明與原本無異。
不得上訴。
                              書記官  蕭  訓  慧
中    華    民    國    97    年    3     月    18    日


司法院資訊處製作；財團法人民間司法改革基金會備份。
